【裁判字號】    98,交抗,1428
【裁判日期】    980615
【裁判案由】    違反道路交通管理處罰條例
【裁判全文】
臺灣高等法院交通事件裁定            98年度交抗字第1428號
抗  告  人
即受處分人  甲○○
上列抗告人因違反道路交通管理處罰條例案件，不服臺灣臺北地
方法院中華民國98年5月12日所為裁定（98年度交聲字第1610號
），提起抗告，本院裁定如下：
    主  文
抗告駁回。
    理  由
一、聲明異議意旨略以：抗告人即受處分人甲○○於民國97年11
    月11日上午9時21分，在臺北市○○路○段79號前停機車幾分
    鐘進銀行繳款被開單，伊深感不服，告示牌禁止停車依道路
    交通管理處罰條例第3條應包含腳踏車，由於臺北市停車管
    理工程處（下稱停管處）的不作為，任由腳踏車亂停，混亂
    整個停車規劃，並且規劃不良改變停車格使人無所適從，以
    致形成陷阱，即怠於執行職務，對於腳踏車不處理，讓機車
    誤以為可以停車，構成陷阱來拖吊機車。且附近轉彎口，爭
    停也無對策，汽車也是常常停路口，形成交通違規。又附近
    腳踏車與機車混停，更令人以為機車與腳踏車可以混停，故
    伊認為停管處的規劃與執行職務的不作為，造成讓人誤停，
    又開罰單告發，實在令人不服與無奈云云。
二、原裁定略以：依卷內舉發照片，異議人所有機車係停放在未
    繪有白色實線停車格之人行道上，且該路段設有「禁止停車
    」之標誌牌供駕駛人遵循，並無難以辨識之虞，異議人違規
    事實堪以認定；又他人腳踏車雖有違規停放於禁止停放車輛
    處所，然此係他人之違規行為，無解於異議人應將機車停放
    至停車格內之義務，縱行政機關怠於處理腳踏車停放管理問
    題，非謂機車駕駛人即可將機車任意停放於禁止停車處所。
    又原處分機關於98年1月21日以北市裁申字第09745449000號
    函覆異議人於98年2月19日前到案開立裁決書，異議人遲至
    同年3月10日仍未到案，已逾越應到案期限19日未達30日，
    仍未到案聽候裁決，原處分機關乃依違反道路交通管理事件
    統一裁罰基準表之規定，裁處異議人新台幣（下同）800元
    之罰鍰。是異議人確有原處分所指之交通違規事實，應甚明
    確，故駁回受處分人之異議。
三、抗告意旨略以：伊是向臺北市交通事件裁決所異議，自應由
    臺北市交通事件裁決所復函，故伊接到臺北市停車管理工程
    處公文，自無回應之理，係伊約月餘之後都未收到臺北市交
    通事件裁決所回文，才主動打電話詢問承辦人員為何沒有回
    文，經承辦人員告知因當時申訴案件較多，願意用郵寄裁決
    書及異議表給伊，並可用郵寄回去，伊因為經濟考量所以伊
    送去裁決所於4月10日完成。伊係勇於負責及主動詢問，請
    查明中華電信電話撥入或接聽及裁決所錄音設備，以彰法庭
    威嚴無枉無縱。又很多人的違規行為已成公共政策，停管處
    自有檢討必要，是具教化意義云云。
四、經查：按設有禁止停車標誌之處所不得停車，道路交通安全
    規則第112條第1項第4款定有明文；再按汽車駕駛人在禁止
    臨時停車處所停車者，或在設有禁止停車標誌之處所停車者
    ，均處新臺幣（下同）600元以上1,200元以下罰鍰，道路交
    通管理處罰條例第56條第1項第1款、第4款復有明文。而機
    器腳踏車駕駛人如有在禁止臨時停車處所停車或在設有禁止
    停車標誌之處所停車之違規情形，逾越應到案期限30日內，
    繳納罰鍰或到案聽候裁決者，依違反道路交通管理事件統一
    裁罰基準表之規定，應對該駕駛人處以800元之罰鍰。本件
    依抗告人聲明異議狀所載，抗告人對其有於97年11月11日上
    午9時21分，在臺北市○○路○段79號周邊，設有禁止停車標
    誌處所停車，並不爭執，且有經臺北市政府交通局舉發違反
    道路交通管理事件97年11月13日北市交停字第1AD467217號
    通知單、舉發違規照片及「禁止停車」之標誌牌照片附卷可
    稽，是抗告人有前揭違規事實，應堪認定。又抗告人向臺北
    市交通事件裁決所申訴後，臺北市交通事件裁決所以97年12
    月9日北市裁申字第09745449010號函請舉發單位即臺北市停
    車管理工程處查復抗告人，遂由臺北市停車管理工程處以97
    年12月17日北市停管字第09737502500號函復抗告人，有該
    臺北市停車管理工程處函影本1件在卷可憑（見原審卷第20
    頁），是臺北市停車管理工程處函既已載明係依據臺北市交
    通事件裁決所函辦理，則臺北市停車管理工程處上開函文自
    屬臺北市交通事件裁決所將處理結果函復抗告人；況臺北市
    交通事件裁決所又以98年1月21日北市裁申字第09745449000
    號函將維持原處分結果及救濟方法通知抗告人，亦有該函附
    卷足參（見原審卷第18頁），顯見臺北市交通事件裁決所亦
    已函復抗告人，是抗告人辯稱伊是向臺北市交通事件裁決所
    申訴，應該由臺北市交通事件裁決所函復，伊不須回應臺北
    市停車管理工程處函云云，並無從為其有利之認定。至抗告
    人有於98年3月10日打電話到臺北市交通事件裁決所之情，
    固有臺北市交通事件裁決所98年3月10日公務電話紀錄表在
    卷可按（見原審卷16頁），惟依該電話紀錄表所載之通話內
    容：「異議人（即抗告人）因不克至本所開立裁決書，電請
    本所開立裁決書並郵寄（108臺北市○○區○○街157號5樓
    之1），並以一般掛號郵寄」等語，雖可知上開通話係抗告
    人電詢臺北市交通事件裁決所，而非如原裁定所載「交通裁
    決所電話詢問抗告人」云云，然已足證明抗告人係至98年3
    月10日始通知臺北市交通事件裁決所開立裁決書，亦即抗告
    人並未於98年2月19日到案或開立裁決書，是其逾越應到案
    期限30日內，仍未到案聽候裁決，亦堪認定。臺北市交通事
    件裁決所依首揭規定，對抗告人裁處800元之罰鍰，核無不
    當，並不因原裁定有上開誤載而有所不同。而本件既經前開
    電話通話內容已足知係抗告人打電話到臺北市交通事件裁決
    所，則抗告人請求調閱中華電信電話撥入或接聽、臺北市交
    通事件裁決所錄音設備，均無再予調取之必要，亦附此敘明
    。抗告人辯稱伊係因為未收到交通事件裁決所回文，才主動
    打電話詢問承辦人員未何未有回文，非如原裁定所述云云，
    仍不影響前揭抗告人違規後逾到案期限之認定。至於多人違
    規行為是否已成公共政策、臺北市停車管理工程處有無檢討
    必要及是否具有教化意義等等，均應由各該權責機關衡量，
    非本件違規事件所得審究，抗告人以此抗辯，亦屬無據。故
    抗告人所提本件抗告，為無理由，應予駁回。
五、據上論結，應依道路交通案件處理辦法第26條，刑事訴訟法
    第412條，裁定如主文。
中    華    民    國    98    年    6     月    15    日
                        交通法庭審判長法  官  何菁莪
                                      法  官  江振義
                                      法  官  李麗珠
以上正本證明與原本無異。
不得再抗告。
                                      書記官  陳禹任
中    華    民    國    98    年    6     月    17    日


司法院資訊處製作；財團法人民間司法改革基金會備份。
